# 请教陈版，各位大神：上市公司财务报告披露中，要求披露母公司个别报表

提问人：zaraapple 时间：2015-12-04 17:45:23
上市公司财务报告披露中，要求披露母公司个别报表以及个别报表附注的披露要求，是在哪里规定的？
我查询了准则 30 号和 33 号，都没有查询到针对这块细节的规定。
感谢啦！

回答人：chenyiwei
公开发行证券的公司信息披露编报规则第 15 号——财务报告的一般规定（ 2014 年修订）:
第九条 编制合并财务报表的公司，除提供合并财务报表外，还应提供母公司财务报表。
第七十条 公司应披露母公司财务报表的重要项目附注，包括但不限于应收账款、其他应收款、长期股权投资、营业收入和营业成本、投资收益等。母公司财务报表的项目附注应参照本规则第五节进行披露。

提问人：zaraapple 时间：2015-12-08 09:08:15
陈版，既然会计准则中没有要求，那是否非上市公司的报告我们就不用披露母公司的报表及附注啦？

回答人：chenyiwei
理论上说，因为同时披露了母公司和合并报表，相应地附注也应当区分这两层次分别披露。目前的做法只能说是一种在实务中约定俗成的做法，并不符合准则规定。